# 请教同一控制下合并的比较期报表处理

提问人：johnlock 时间：2013-05-16 15:02:09
A公司和B公司均为甲公司下属子公司，A公司于 2012 年自甲公司收购了其持有的B公司股权，成为B的母公司，那么A公司编制 2012年报表的时候，是否需要将 2011 年（比较期）资产负债表期初数按合并后架构进行调整？利润表和现金流量表呢？假如（ 1 ）A公司除了B公司还有其他子公司，合并B'公司之前就需要编制合并报表；（ 2 ）A公司无其他子公司，原来不需要编制合并报表

回答人：chenyiwei
在同一控制下企业合并中，合并方在合并报表中追溯调整前期比较数据的要求，无论原先合并方有无其他子公司，是否需要编制合并报表，都是适用的。即，即使在本次合并之前，合并方原先没有子公司，不需要编制合并报表，在本次同一控制下控股合并完成后，也需要编制合并报表并在合并报表中追溯调整前期比较数据。